【裁判字號】    91,易,1055
【裁判日期】    920305
【裁判案由】    侵占等
【裁判全文】
臺灣彰化地方法院刑事判決                        九十一年度易字第一五五號
    公  訴  人  臺灣彰化地方法院檢察署檢察官
    被      告  甲○○
    選任辯護人  林松虎律師
右被告因侵占案件，經檢察官提起公訴（九十一年度偵字第三六七二號），本院判決
如左：
    主  文
甲○○連續意圖為自已不法之所有，而侵占對於業務上所持有之物，處有期徒刑柒月
。
其餘被訴竊盜部分，無罪。
    事  實
一、甲○○受僱於丁○○所經營而位於彰化縣埤頭鄉○○村○○路二六一巷一八號聖
    凱莉商行，擔任業務員工作，為該商行送貨及收取貨款，繳回商行係其之業務，
    其因缺錢花用，竟基於意圖為自己不法所有，且基於概括犯意，在民國九十一年
    一月間，利用其至該各店家（商行）收取貨款之機會，連續將基於業務上所收取
    「心願」商家所付二千九百四十元、「東崎」商家所交付三千七百五十元、「聯
    翔」商家所交付一萬二千元、「佳樂」商家所交付六百元、「生麗」商家所交付
    一千八百元、「神仙屋」商家所交付一千元（共計二萬二千九十元，起訴書載二
    萬四千一百九十元），予以侵占入已，未交付予丁○○，嗣丁○○查覺有異，經
    盤問後，始悉上情。
二、案經被害人丁○○訴由彰化縣警察局員林分局報告臺灣彰化地方法院檢察署檢察
    官偵查起訴。
    理  由
一、右揭犯罪事實，業據被告甲○○於本院審理中，供承不諱，此部分，且核與告訴
    人丁○○所訴情節相符，復有明細表一紙及「歌林頓」商家（視聽歌唱）所出具
    證明一紙可證，顯見被告之自白相符，堪以採信。本件罪證明確，被告之犯行，
    洵堪認定。
二、核被告所為係犯刑法第三百三十六條第二項之業務侵占罪。其先後多次侵占之犯
    行，時間緊接，所犯係犯罪構成要件相同之罪，顯係基於概括之犯意為之，為連
    續犯，依法以一罪論，並加重其刑。爰審酌被告係正處青壯年時期之人，不思向
    上，竟侵占他人財物，危害國民財產法益及犯罪後之態度等一切情狀，量處如主
    文所示之刑。
三、公訴意旨另略以：被告甲○○意圖為自已不法所有，且基於概括犯意，自九十一
    年一月間起，在聖凱莉商行內，連續多次竊取告訴人丁○○所有之薄餅、壽桃塔
    、海豚果凍、軟糖及糖果等物，得手後，即利用其負責送貨業務之機會，將該些
    物品夾帶外出，並以半價出售與其他廠商，先後得款十萬五千六百八十元，並花
    用殆盡，因認被告另涉有連續竊盜罪嫌云云。
四、經查：訊據被告堅決否認涉有竊盜之犯行，伊僅為前揭侵占行為，但未為竊盜之
    舉動，且所書之自白書及在明細上所蓋之「指紋」並非出於自願等語。查：公訴
    人認被告涉有竊盜罪，無非以被告於警訊之自白及自白書為據，但按告訴人所經
    營聖凱莉商行之出貨作業程序，係由業務員填貨單，依該單前去領貨，後送給客
    戶，再予客戶在該單據上簽收，再由業務員送回商行等語，業據證人在聖凱莉商
    行之雲嘉總代理沈榮順到庭結屬實，是被告根本不可能利用出貨之時竊取貨品，
    因被告若以浮報出貨物品之數量挾帶貨品出倉，則被告亦必須依單據所載而收取
    該浮報數量之貨款繳回商行，否則收取貨款之數量若與單據不符，被告亦應負責
    補足，因此被告顯不可能如警訊中所陳「浮報出貨物品數量，趁機夾帶商行之物
    品外出變賣給廠商」之方式，為竊盜行為，顯見被告此部分之自白與事實不符，
    再者，告訴人丁○○所提之「甲○○盜賣貨物及挪用公款明細」載挪用金額高達
    八三六九０元，惟其中含代繳交通罰款五九五００元，該款項並非被告所收取之
    貨款，而被告於警訊中，供承之，且在上簽名，再者，歌林頓視聽歌唱一月帳款
    ，被告並未收取，且實際之帳款為一七００元並非二千一百元，有收帳款簽單影
    本一紙及出貨單影本三紙可證，顯見前揭明細表所載不實，而告訴人竟令其在上
    簽名，是足見被告書寫該自白書及在明細表上簽名之行為，並非出於真實竟思所
    為，故自不得以之為證據。況本院依被告所提商家住處（含明細表所書玉聖行）
    ，傳訊該店商負責人到庭詢明，結果並未發現有告訴人所指以「半價出賣」之情
    形，有證己○○、乙○○、戊○○、陳五郎、丙○○及陳恆明等人之筆錄可稽，
    足見被告所辯，並非無據，尚與事實相符，應可採信。故並無證據足以證明被告
    涉有公訴人所指之此部分犯行，故此部分即諭知無罪，以期適法。
據上論斷，應依刑事訴訟法第二百九十九條一項前段、第三百零一條第一項，刑法第
五十六條、第三百三十六條第二項、罰金罰鍰提高標準條例第一條前段，判決如主文
。
本案經檢察官羅美秀到庭執行職務。
中    華    民    國    九十二    年      三        月   五        日
                                臺灣彰化地方法院刑事第一庭
                                      法      官  洪  志  賢
右正本證明與原本無異。
如不服本判決，應於判決送達後十日內，向本院提出上訴狀（須附繕本）。
告訴人或被害人對於判決如有不服具備理由請求檢察官上訴者，其上訴期間之計算係
以檢察官收受判決正本之日期為準。
                                      法院書記官  洪  年  慶
中    華    民    國    九十二    年      三        月      十二       日
刑法第三百三十六條
對於公務上或因公益所持有之物，犯前條第一項之罪者，處一年以上七年以下有期徒
刑，得併科五千元以下罰金。
對於業務上所持有之物，犯前條第一項之罪者，處六月以上五年以下有期徒刑，得併
科三千元以下罰金。
前二項之未遂犯罰之。


司法院資訊處製作；財團法人民間司法改革基金會備份。
